臺灣宜蘭地方法院刑事判決　　　　　　　　 94年度易字第2號
公　訴　人　臺灣宜蘭地方法院檢察署檢察官
被　　　告　乙○○　男　37歲.
上列被告因違反保護令罪等案件，經檢察官提起公訴（93年度偵
字第3497號），本院判決如下：
    主  文
乙○○連續違反法院依家庭暴力防治法第十三條第二項第四款所
為遠離被害人之住居所之民事通常保護令裁定，累犯，處有期徒
刑捌月。
被訴傷害罪部分公訴不受理。
    事  實
一、乙○○前於民國89、90年因違反家庭暴力防治法，經本院分
    別判決判處有期徒刑6月、6月，各於90年5月25日、91年5月
    28 日執行完畢。仍不知悔改，於民國93年10月7日經本院核
    發93年度家護字第182號民事保護令，命令乙○○應在93年
    10 月30日前遷出宜蘭縣羅東鎮○○路8號2樓之2其妻丁○○
    之住居所，將全部鑰匙交付丁○○，並應遠離上開場所至少
    50 公尺。該保護令有效期間為10月，並於93年10月下旬送
    達於乙○○。惟乙○○仍基於違反上開保護令之概括犯意，
    於保護令有效期間內，向其子甲○○拿取鑰匙加以複製後，
    連續於93年11月2日夜間某時、同月8日凌晨某時、同月21日
    凌晨某時、同月23日凌晨某時返回上開處所。
二、案經告訴人丁○○訴由宜蘭縣警察局羅東分局報請台灣宜蘭
    地方法院檢察署檢察官偵查起訴。
    理  由
一、被告乙○○對於上開違反保護令犯行，部分承認，部分否認
    ，辯稱：伊僅於93年11月1日、93年11月8日返回上開住處。
    93年11月21日、93年11月23日並未返回住處云云。惟查，被
    告因違反家庭暴力防治法之規定，經本院依告訴人丁○○之
    聲請，核發保護令，命令被告應在93年10月30日前遷出宜蘭
    縣羅東鎮○○路8號2樓之2告訴人丁○○之住居所，將全部
    鑰匙交付丁○○，並應遠離上開場所至少50公尺，有本院民
    事通常保護令一份在卷可按。該保護令於93年10月下旬送達
    於被告，此為被告所坦承。惟被告多次返回告訴人丁○○住
    所，有告訴人丁○○於偵查中指訴：被告於93年11月1日、8
    日、21日、23日均係酒後於夜間或凌晨返回上開位處等語綦
    詳。又證人即被告之子甲○○於偵查中亦證稱：被告於93年
    11月21日凌晨有返家等語。另被告自承曾向其子陳亦勳索取
    鑰匙複製等語，亦核與證人陳亦勳於本院審理時證述之情節
    相符。至宜蘭縣警察局羅東分局成功派出所曾於93年11 月2
    日下午10時15分接獲告訴人丁○○報案稱被告至上開處所鬧
    事，經警到場後，未發現被告在上開位所，惟發現被告於羅
    東鎮○○路○段與敬業路口逗留。因告訴人丁○○出示保護
    令，員警查看後約制被告及告知保護令內容，勸勿觸法等情
    節，有宜蘭縣警察局羅東分局成功派出所受理各類案件紀錄
    表在卷可參。則告訴人丁○○所指訴被告於93年11月1日返
    家等語，應係誤記，實應為93年11月2日。此外，另有被告
    所複製之鑰匙2支扣案可稽。綜上，顯見被告確有多次違反
    保護令而返回上開處所之事實，事證明確，被告犯行應堪認
    定。
二、核被告所為，係犯家庭暴力防制法第50條第4款之違反保護
    令罪。被告先後數次違反保護令之犯行，時間緊接，犯罪構
    成要件相同，顯係基於概括犯意而為之，為連續犯，應依刑
    法第56條之規定論以一罪，並加重其刑。被告前於89年、90
    年因違反家庭暴力防治法，經本院分別判決判處有期徒刑6
    月、6月，各於90年5月25日、91年5月28日執行完畢有台灣
    高等法院被告前案紀錄表一份在卷足憑，其於5年內再犯本
    件有期徒刑以上之罪，核屬累犯，依刑法第47條之規定加重
    其刑。爰審酌被告前曾於89年間違反保護令經本院判決判處
    有期徒刑6月、又於90年間再度違反保護令，經本院判處有
    期徒刑6月，仍再犯本件犯行，顯視法紀為無物，且對告訴
    人丁○○所造成之傷害甚鉅，非予嚴懲，難以矯正其惡行，
    惟被告犯後尚能坦承部分犯行，且告訴人丁○○於本院審理
    時亦請求輕判等一切情狀，量處如主文所示之刑。
三、公訴意旨另以：被告於93年10月19日晚間7時20分許，在宜
    蘭縣羅東鎮○○路8號2樓之2，基於傷害之犯意徒手毆打其
    子告訴人丙○○，致丙○○受有胸壁挫傷之傷害，因認被告
    涉犯刑法第277條第1項之傷害罪。惟按告訴乃論之罪，告訴
    人於第一審辯論終結前得撤回其告訴，又告訴經撤回者，應
    諭知不受理之判決，刑事訴訟法第238條第1項、第303條第3
    款分別定有明文。查本件告訴人丙○○告訴被告乙○○違反
    保護令罪等案件，起訴書認係觸犯刑法第277條第1項罪名，
    依同法第287條規定，須告訴乃論；茲據告訴人丙○○撤回
    告訴，有撤回狀在卷可按，依照首開說明，此部分爰不經言
    詞辯論，逕為諭知不受理之諭知。
據上論斷，應依刑事訴訟法第299條第1項前段、第303第3款、第
307條，家庭暴力防治法第50條第4款，刑法第11條前段、第56條
、第47條判決如主文。
本案經檢察官吳慧蘭到庭執行職務。
中　　華　　民　　國　　94　　年　　4 　　月　　14　　日
                刑事第二庭  審判長法　官  林明山
                                  法  官  李毓華
                                  法  官  謝佩玲
以上正本證明與原本無異。
如不服本判決，應於判決送達後十日內向本院提出上訴狀（應抄
附繕本）。告訴人或被害人如對於本判決不服者，應具備理由請
求檢察官上訴，其上訴期間之計算係以檢察官收受判決正本之日
期為準。
                                  書記官  藍友隆
中　　華　　民　　國　　94　　年　　4 　　月　　14　　日
家庭暴力防治法第50條第4款
違反法院依第十三條、第十五條所為之下列裁定者，為本法所稱
之違反保護令罪，處三年以下有期徒刑、拘役或科或併科新台幣
十萬元以下罰金︰四遠離住居所、工作場所、學校或其他特定場
所。
